【裁判字號】    95,台上,2681
【裁判日期】    950518
【裁判案由】    違反槍砲彈藥刀械管制條例等罪
【裁判全文】
最高法院刑事判決            九十五年度台上字第二六八一號
    上  訴  人  甲○○
                        埔街1.
    選任辯護人  簡安頓律師
    上  訴  人  乙○○
                        和92.
上列上訴人等因違反槍砲彈藥刀械管制條例等罪案件，不服台灣
高等法院台南分院中華民國九十二年八月十九日第二審判決（九
十二年度上訴字第五七九號，起訴案號：台灣雲林地方法院檢察
署九十一年度偵字第一三三四號），提起上訴，本院判決如下：
    主  文
上訴駁回。
    理  由
一、未經許可持有手槍部分
按刑事訴訟法第三百七十七條規定，上訴於第三審法院，非以判
決違背法令為理由，不得為之。是提起第三審上訴，應以原判決
違背法令為理由，係屬法定要件。如果上訴理由狀並未依據卷內
訴訟資料，具體指摘原判決不適用何種法則或如何適用不當，或
所指摘原判決違法情事，顯與法律規定得為第三審上訴理由之違
法情形，不相適合時，均應認其上訴為違背法律上之程式，予以
駁回。本件原判決認定上訴人乙○○曾因違反槍砲彈藥刀械管制
條例案件，經法院判處有期徒刑一年，於民國八十三年二月八日
執行完畢，復於執行完畢五年後之不詳日期，在高雄縣鳳山市○
○○路三十四之一號五樓住處，未經許可，持有具殺傷力之巴西
製TAURUS廠九二AF型九MM制式手槍一支，及具殺傷力之九MM制式
子彈五發。迨九十一年初，上訴人甲○○因其子與他人發生衝突
，乃向乙○○借用上開槍彈，雙方約定於同年三月十六日二十二
時許，在雲林縣麥寮鄉麥寮加油站前交付槍彈。屆時，甲○○邀
鍾文章陪同，前往該加油站與乙○○見面，乙○○即將裝有上開
槍彈之皮包一只交予甲○○，二人基於犯意聯絡，共同未經許可
而持有之。乙○○交付槍彈後，旋與甲○○、鍾文章前往同鄉海
豐村四鄰忠和九十二號鍾春男之住處，適乙○○之胞兄鍾吉田與
林得允等人在該處喝蝦酒。至同日二十三時許，鍾吉田、乙○○
因其父親風水之事而生口角，經康玉杉、林吉益先後到場勸解未
果。乙○○即囑甲○○至小客車內取出裝有上開槍彈之皮包，交
予乙○○將皮包拉開，露出手槍，鍾吉田不悅，與乙○○發生推
擠。嗣經勸解拉開後，乙○○與甲○○、鍾文章等人駕車前往同
鄉「百花紅KTV 」飲酒。翌（十七）日凌晨二時許，再轉赴同鄉
○○村○○路五四０號康玉杉住處。約十五分鐘後，鍾吉田亦至
康玉杉住處，又與乙○○發生衝突；乙○○取出上開槍彈，鍾吉
田趨前奪槍，槍枝因而走火，擊發一槍。鍾吉田遂與林得允開車
回家，乙○○見狀，駕車前往同鄉海豐村忠和九十號鍾吉田住處
前，基於恐嚇、毀損之犯意，朝鍾吉田住處鐵鋁門射擊二發子彈
，其中一發貫穿鐵鋁門、紗門、辦公桌後，擊中客廳牆壁，致鐵
鋁門等處損壞（毀損部分未據告訴），以加害生命之事恐嚇鍾吉
田及屋內之鍾陳笑、林聖昌等人，致生危害於安全（乙○○恐嚇
危害安全部分，另駁回如後述）。事後，乙○○仍將上開手槍及
其餘二發子彈交予甲○○持有等情。爰維持第一審論處上訴人等
共同未經許可，持有手槍罪刑，已敘明其所憑之證據及認定之理
由，而以上訴人等否認犯罪所持之辯解為不足採，予以指駁綦詳
。所為論敘，俱有卷存之證據資料可資覆按，從形式上觀察，並
無判決違背法令之情形存在。復查原判決採憑上訴人等在警詢及
偵查中所為不利於己之供述，證人康玉杉、林得允及鍾吉田等人
之證言，參互審酌判斷，為認定事實之基礎，已詳敘其斟酌取捨
而得心證之理由。至證人鍾文章證稱乙○○、甲○○至麥寮加油
站後，未看到甲○○拿東西（指槍彈）上車等語，為迴護之詞，
不足採信，併加論駁，核與經驗法則及論理法則無違，亦無判決
不載理由或所載理由矛盾等之違法情形。上訴人等上訴意旨仍執
陳詞辯解，徒就原審所為取捨證據及判斷其證明力職權之適法行
使，憑己見任意指摘，不符第三審上訴之法定要件。又甲○○之
子係何人？何時何地與何人發生衝突？上開槍彈有無留存甲○○
之指紋？甲○○取得槍彈之代價為何？等各節，不影響原判決依
憑證據所為之事實認定，客觀上自無調查之必要性，原審未加調
查說明，亦與應於審判期日調查之證據而未予調查之違法情形，
難謂相當。甲○○上訴意旨其餘所稱其自白係受乙○○誘騙所致
，乙○○之自白則出於虛構，與事實不符，證人鍾文章等人之證
言均不足為其不利之證明等語，砌詞為空泛之爭辯，尤非第三審
上訴之合法理由。上訴人等上訴意旨指摘之各節，均與法律規定
得為第三審上訴理由之違法情形，不相適合，其上訴為違背法律
上之程式，應予駁回。
二、恐嚇危害安全部分
查刑事訴訟法第三百七十六條所列各罪之案件，經第二審判決者
，不得上訴於第三審法院，法有明文。原判決關於乙○○恐嚇危
害安全（即開槍射擊鍾吉田住處之鐵鋁門，以加害生命之事施以
恐嚇）部分，係依刑法第三百零五條論處罪刑，核屬刑事訴訟法
第三百七十六條第一款之案件，既經第二審判決，自不得上訴於
第三審法院，乃乙○○猶提起上訴（未聲明僅就持有手槍部分上
訴，關於恐嚇危害安全部分視為已全部上訴），於法不合，併應
駁回之。
據上論結，應依刑事訴訟法第三百九十五條前段，判決如主文。
中    華    民    國  九十五  年    五    月   十八   日
                      最高法院刑事第二庭
                          審判長法官  紀  俊  乾
                                法官  黃  正  興
                                法官  陳  東  誥
                                法官  花  滿  堂
                                法官  韓  金  秀
      本件正本證明與原本無異
                                      書  記  官
中    華    民    國  九十五  年    五    月  二十二  日
                                                      j


司法院資訊處製作；財團法人民間司法改革基金會備份。
